臺灣高雄地方法院刑事裁定　　　　　　96年度聲減字第5721號
聲　請　人　臺灣高雄地方法院檢察署檢察官
受　刑　人　甲○○
　　　　　　　　　　高雄市○○.
上列受刑人因公共危險等案件，業經判決罪刑確定，聲請人聲請
撤銷緩刑之宣告及減刑（96年度聲減字第6225號），本院裁定如
下：
    主  文
臺灣高雄地方法院九十三年度交訴字第四十九號確定刑事判決，
關於甲○○之緩刑宣告撤銷。
甲○○所犯聲請減刑及定應執行刑等罪，均減刑，詳如附表所載
，應執行有期徒刑拾壹月，如易科罰金，以銀元參佰元即新臺幣
玖佰元折算壹日。
    理  由
一、聲請意旨略以：查受刑人甲○○於93年2 月間，因犯不能安
    全駕駛動力交通工具罪、過失致人於死罪及肇事致人死亡逃
    逸罪，前經本院以93年度簡交訴第49號判決分別判處有期徒
    刑3 月、8 月及1 年，應執行有期徒刑1 年10月、緩刑5 年
    ，於93年12月22日確定在案，惟被告於緩刑期內即96年7 月
    19 日 更犯不能安全駕駛動力交通工具罪，經本院以95年度
    交簡字第3149號判處有期徒刑4 月，並經本院96年度交簡上
    字第22號駁回上訴確定在案；核該受刑人所為，已合於刑法
    第75條之1 第1 項第2 款所定得撤銷緩刑宣告之原因，爰依
    刑事訴訟法第476 條規定聲請撤銷。又查該受刑人所犯上開
    罪刑，其犯罪時間均在96年4 月24日以前，均合於減刑條件
    ，併聲請分予以減刑。
二、按刑法施行法第6 條之1 規定，於中華民國94年1 月7 日刑
    法修正施行前，受緩刑之宣告，94年1 月7 日修正刑法施行
    後，仍在緩刑期內者，適用94年1 月7 日修正施行之刑法第
    75條、第75條之1 及第76條規定。查被告於上開行為後，刑
    法第75條業經總統於94年2 月2 日修正公布，改以：「受緩
    刑之宣告，而有下列情形之一者，撤銷其宣告：一緩刑期內
    因故意犯他罪，而在緩刑期內受不得易科罰金之有期徒刑以
    上刑之宣告確定者；二緩刑前因故意犯他罪，而在緩刑期內
    受不得易科罰金之有期徒刑以上刑之宣告確定者。前項撤銷
    之聲請，於判決確定後六月以內為之」，並增列同法第75條
    之1 所示4 款事由，許由法院依個案裁量以決定是否撤銷緩
    刑。綜此以觀，修正後刑法乃將撤銷緩刑之原因區分「絕對
    撤銷事由（第75條第1 項）」及「相對撤銷事由（第75條之
    1 第1 項）」，其中絕對撤銷事由乃限於「受不得易科罰金
    之有期徒刑以上之宣告」，大幅減縮修法前依法應撤銷緩刑
    之範疇（僅須受有期徒刑之宣告即應撤銷緩刑），更明文規
    定撤銷緩刑之聲請須於判決確定後6 月以內始可為之。承前
    所述，本院乃認應適用修正後刑法關於撤銷緩刑規定作為本
    件裁定之依據，合先敘明。
三、經查，本件受刑人前於93年2 月間，因犯不能安全駕駛動力
    交通工具罪、過失致人於死罪及肇事致人死亡逃逸罪，前經
    本院以93年度簡交訴第49號判決分別判處有期徒刑3 月、8
    月及1 年，應執行有期徒刑1 年10月、緩刑5 年，並於93年
    12 月22 日確定在案，又於緩刑期內即96年7 月19日更犯不
    能安全駕駛動力交通工具罪，經本院以95年度交簡字第3149
    號判處有期徒刑4 月，並本院96年度交簡上字第22號駁回上
    訴確定在案等情，有上開刑事判決書各1 件在卷可稽，並有
    臺灣高等法院被告前案紀錄表核閱屬實。是以被告雖於緩刑
    期間內另受有期徒刑4 月之宣告，因該等宣告刑依法屬於得
    易科罰金之範疇，要非屬修正後刑法第75條第1 項絕對撤銷
    緩刑之法定事由；惟按，前受緩刑之宣告，在緩刑期內因故
    意犯他罪，而在緩刑期內受得易科罰金之有期徒刑、拘役或
    罰金之宣告確定，足認原宣告之緩刑難收其預期效果，而有
    執行刑罰之必要者，得撤銷其宣告，修正後刑法第75條之1
    第1項 第2 款定有明文；職是，本院審酌受刑人前業因犯不
    能安全駕駛動力交通工具罪、過失致人於死罪及肇事致人死
    亡逃逸罪，而甫經法院判決確定在案，詎猶不知警惕，竟於
    前受緩刑宣告後，仍於緩刑期內，即再因犯不能安全駕駛動
    力交通工具罪，另由本院判決判處有期徒刑4 月，足見其法
    治觀念薄弱，且自身反省能力不足，確未能藉由上開緩刑宣
    告以達成自我警惕之效果，從而原宣告之緩刑顯難收其預期
    效果，自有執行刑罰之必要。故本件聲請核與修正後刑法第
    75 條 之1 第1 項第2 款規定相符，應依刑事訴訟法第476
    條規定撤銷受刑人前揭緩刑之宣告，方屬允當。
四、又因被告經撤銷緩刑，依中華民國九十六年罪犯減刑條例第
    2 條第2 項但書規定，即應依同條例規定裁定減刑。被告犯
    罪時間，在中華民國96年4 月24日以前，所犯如附表所示等
    3 罪合於減刑條件，聲請人聲請減刑，經核尚無不合，亦應
    准許。
五、又依減刑條例之減刑裁定，係按原判決之宣告刑而減之，並
    非重新判決，故減刑裁定並定應執行刑時，均應依原判決時
    所應適用有關定應執行刑之法律定之。查本件受刑人所犯如
    附表所示等3 罪，均係在95年7 月1 日刑法修正施行前所為
    ，93年10月27日判決時亦在刑法修正施行前，是關於定應執
    行刑部分，並無新舊法變更比較之問題，爰適用刑法修正施
    行前之規定，定應執行刑及諭知易科罰金之折算標準，如主
    文所示。
六、爰依刑事訴訟法第476 條，中華民國96年罪犯減刑條例第2
    條第1 項第3 款、第2 項、第8 條第1 項、第9 條、第10條
    第2 項但書，刑法第75條之1 第1 項第2 款，修正前刑法第
    41條，廢止前罰金罰鍰提高標準條例第2 條，現行法規所定
    貨幣單位折算新臺幣條第2 條，裁定如主文。
中　　華　　民　　國　　96　　年　　10　　月　　31　　日
                  刑事第四庭    法　官  王參和
以上正本證明與原本無異。
如不服本裁定，應於收受送達後5 日內向本院提出抗告狀。
中　　華　　民　　國　　96　　年　　11　　月　　2 　　日
　　　　　　　　　　　　　　　　書記官  陳惠玲
